# 股份支付问题

提问人：zoujiecpa 时间：2015-05-21 22:37:26
陈老师：请教大股东转让给小股东股权，小股东股权为公司高管的情况下，价格低于公允价值时，是否确认股份支付？非常感谢！！

回答人：chenyiwei
如果除了换取高管向公司提供的服务以外，对价格差没有其他合理解释的，则应认定构成股份支付。

提问人：likewind 时间：2015-09-03 20:36:34
A公司和某客户B签订协议，约定如B客户2015-2017年三年向A公司以不低于一定价格采购总额超过 2 亿的，A公司将以每股 1 元向客户B增发 100 万股。该种情况是否构成股份支付。是否有相关公司案例可以参考

回答人：chenyiwei
《企业会计准则第 11 号——股份支付》第二条规定：“股份支付，是指企业为获取职工和其他方提供服务而授予权益工具或者承担以权益工具为基础确定的负债的交易”。尽管现阶段实务中的股份支付绝大多数是为了换取职工提供的服务，但是会计准则对“股份支付”概念的外延远远大于“职工薪酬的一种特殊形式”。企业邀请供应商、加盟商等低价入股，主要动机是巩固与供应商、加盟商等的业务合作关系，增加未来的经济利益流入，因此也属于股份支付准则的规范范围。根据IFRS体系下的原《国际财务报告解释公告第 8 号——〈国际财务报告准则第 2 号〉的范围》和 2009 年修订后的《国际财务报告准则第 2 号——以股份为基础的支付》，当股份支付的公允价值大于股份支付被授予方所提供的商品或服务的公允价值时，其差额应当视为一项不能单独识别的服务，A公司应将其计入损益（管理费用）处理。但因为本案例有 3 年的等待期，所以股份支付费用可在这三年等待期内分摊，分年计入各年度管理费用。

提问人：likewind 时间：2015-09-04 09:30:52
多谢!目前A股或新三板公司是否有类似操作的案例吗

回答人：chenyiwei
抱歉，没有专门统计过，建议自行搜索。投行版可能会有类似的专题整理。

提问人：jangyanbo 时间：2015-11-06 00:45:54
陈老师好！关于股份支付的问题向您请教！“企业在等待期内取消了所授予的权益工具(因未满足可行权条件而被取消的除外)的，应当按照《企业会计准则解释第 3 号》(财会[2009]8号)的规定作为加速可行权处理，即视同剩余等待期内的股权支付计划已经全部满足可行权条件，在取消所授予权益工具的当期确认剩余等待期内的所有费用”。我的问题是既然取消了股份支付计划的话！那对于企业来说就不会导致所有者权益减少的事项发生了！那为何还是视同加速行权处理呢 假如借：管理费用 贷资本公积 也就是是说为何还好确认费用呢 理论依据是什么呢

回答人：chenyiwei
以权益结算的股份支付的取消，就是视同不再要求满足原先的可行权条件，一律视同权益工具在取消日全部授予，所以要加速确认剩余等待期对应的股权激励费用。股份支付的修改、取消会计处理的一项基本原则就是所确认的累计费用不能小于在假设不修改、不取消情况下按原条款和条件在原等待期内累计确认的费用。